【裁判字號】    95,訴,1162
【裁判日期】    950816
【裁判案由】    毒品危害防制條例
【裁判全文】
臺灣桃園地方法院刑事判決              95年度訴字第1162號
公  訴  人  臺灣桃園地方法院檢察署檢察官
被      告  甲○○
                    （另案在臺灣桃園監獄執行中）
指定辯護人  本院公設辯護人楊晴翔
上列被告因違反毒品危害防制條例案件，經檢察官提起公訴（95
年度毒偵字第1661號、第1749號）及移送併辦（95年度毒偵字第
2523號），被告於準備程序進行中為有罪之陳述，經本院合議庭
裁定由受命法官獨任進行簡式審判程序後，檢察官聲請改依協商
程序而為判決，本院判決如下：
   主  文
甲○○連續施用第一級毒品，處有期徒刑拾壹月，扣案第一級毒
品海洛因壹包（驗餘淨重零點參玖公克），沒收銷燬之；注射針
筒捌拾貳支、止血帶壹條、美娜水壹瓶、研磨缽貳組、電子磅秤
壹台、葡萄糖粉包、刷子壹支、小湯匙壹支、代糖壹包、塑膠
袋佰壹拾柒個、研磨機壹台，均沒收。又施用第二級毒品，處
有期徒刑肆月，扣案第二級毒品安非他命壹包（重零點壹玖肆公
克），沒收銷燬之；吸管貳支、吸食器貳組、前揭美娜水壹瓶、
研磨缽貳組、電子磅秤壹台、葡萄糖粉包、刷子壹支、小湯匙
壹支、代糖壹包、塑膠袋佰壹拾柒個、研磨機壹台，均沒收，
應執行有期徒刑壹年貳月，扣案第一級毒品海洛因壹包（驗餘淨
重零點參玖公克）、第二級毒品安非他命壹包（重零點壹玖肆公
克），均沒收銷燬之；注射針筒捌拾貳支、止血帶壹條、吸管貳
支、吸食器貳組、美娜水壹瓶、研磨缽貳組、電子磅秤壹台、葡
萄糖粉包、刷子壹支、小湯匙壹支、代糖壹包、塑膠袋佰壹
拾柒個、研磨機壹台，均沒收
一、犯罪事實：
    甲○○前曾於民國92年間因施用毒品案件，經本院於92年4
    月9 日以92年度毒聲字第1025號裁定送觀察、勒戒後，因認
    有繼續施用毒品之傾向，經本院於92年11月7 日以92年度毒
    聲字第3367號裁定令入戒治處所施以強制戒治，於93年11月
    6 日執行強制戒治完畢，並經臺灣桃園地方法院檢察署檢察
    官於94年2 月25日以94年度戒毒偵字第106 號為不起訴處分
    確定。詎甲○○猶未戒除毒癮，於前次強制戒治執行完畢後
    5 年內，復基於施用第一級毒品海洛因之概括犯意，自95年
    1 月中旬起至95年4 月20日某時止，在桃園縣大園鄉海口村
    田寮2 號住處，連續非法施用第一級毒品海洛因多次；又另
    行起意，基於施用第二級毒品安非他命之犯意，於95年3 月
    3 日經警採尿回溯96小時內某時，在上開地點，非法施用第
    二級毒品安非他命1 次。嗣先於95年3 月3 日11時30分許，
    在桃園縣桃園市○○路623 巷59號5 樓為警查獲，並扣得第
    二級毒品安非他命1 包（重0.194 公克），及其所有且供施
    用第一級毒品海洛因用之注射針筒82支、止血帶1 條、供施
    用第二級毒品安非他命用之吸管2 支、吸食器2 組、及供施
    用第一級、第二級毒品海洛因、安非他命用之美娜水1 瓶、
    研磨缽2 組、電子磅秤1 台、葡萄糖粉3 包、刷子1 支、小
    湯匙1 支、代糖1 包、塑膠袋317 個、研磨機1 台；另於95
    年4 月21日2 時40許，在桃園縣蘆竹鄉坑子村貓尾崎70 之
    38號前為警查獲，並扣得第一級毒品海洛因1 包（驗餘淨重
    0.39公克）。案經臺北市政府警察局刑事警察大隊報請臺灣
    桃園地方法院檢察署檢察官偵查起訴及移送併案審理。
二、證據：
  (一)被告甲○○於本院行準備程序時自白（見本院95年7 月12
      日、95年8 月2 日準備程序筆錄 ）。
  (二)臺灣檢驗科技股份有限公司濫用藥物尿液檢驗報告中山醫
      學院大學附設醫院檢驗科藥物檢測中心確認檢驗結果報告
      各1 份。
  (三)扣案第一級毒品海洛因1 包（驗餘淨重0.39公克）、第二
      級毒品安非他命1 包（重0.194 公克）、注射針筒82 支
      、止血帶1 條、吸管2 支、吸食器2 組、美娜水1 瓶、研
      磨缽2 組、電子磅秤1 台、葡萄糖粉3 包、刷子1 支、小
      湯匙1 支、代糖1 包、塑膠袋317 個、研磨機1 台。
  (四)臺灣高等法院被告前案紀錄表1份。
三、本件經檢察官與被告於審判外達成協商之合意且被告已認罪
    ，其合意內容為：被告願受科刑範圍為施用第一級毒品海洛
    因部分處為期徒刑11月，施用第二級毒品安非他命部分為有
    期徒刑4 月，應執行有期徒刑1 年2 月。經查，上開協商合
    意並無刑事訴訟法第455 條之4 第1 項所列情形之一，檢察
    官聲請改依協商程序而為判決，本院爰不經言詞辯論，於協
    商合意範圍內為協商判決，合予敘明。
四、附記事項：
    查被告行為後，刑法於94年2 月2 日公布，於95年7 月1 日
    施行，其中修正第2 條、第51條、第56條規定。按行為後法
    律有變更者，適用行為時之法律，但行為後之法律有利於行
    為人者，適用最有利於行為人之法律，現行刑法第2 條第1
    項訂有明文。此條規定乃與刑法第1 條罪刑法定主義契合，
    而貫徹法律禁止溯及既往原則，係規範行為後法律變更所生
    新舊法律比較適用之準據法，是刑法第2 條本身雖經修正，
    但刑法第2 條既屬適用法律之準據法，本身尚無比較新舊法
    之問題，應一律適用裁判時之現行刑法第2 條規定以決定適
    用之刑罰法律，先予辨明。又以本次刑法修正之比較新舊法
    ，應就罪刑有關之共犯、未遂犯、想像競合犯、牽連犯、連
    續犯、結合犯，以及累犯加重、自首減輕暨其他法定加減原
    因（如身分加減）與加減例等一切情形，綜其全部罪刑之結
    果而為比較，最高法院95年5 月23日著有95年度第8 次刑庭
    會議決議可資參照，再按比較適用最有利於行為人之法律，
    應就罪刑有關之一切情形比較其全部結果，而為一體之適用
    ，不應一部分適用新法，一部分適用舊法，最高法院29 年
    上字第964 號判例意旨參照。查(1)刑法第56條連續犯之規定
    業於94年1 月7 日修正刪除，並於95年7 月1 日施行。是於
    新法修正施行後，被告之數犯罪行為，即須分論併罰。此刪
    除雖非犯罪構成要件之變更，但顯已影響行為人刑罰之法律
    效果，比較新、舊法結果，自應以被告行為時之法律即舊法
    論以連續犯對被告較為有利。(2)刑法第51條第5 款規定部分
    ，修正前規定：「宣告多數有期徒刑者，於各刑中之最長期
    以上，各刑合併之刑期以下，定其刑期。但不得逾20年。」
    ，修正後則規定：「宣告多數有期徒刑者，於各刑中之最長
    期以上，各刑合併之刑期以下，定其刑期。但不得逾30年」
    ，則修正後之規定，將宣告多數有期徒刑定執行刑之上限，
    由修正前之不得逾20年，提高為不得逾30年，其餘則無不同
    ，比較結果，修正後規定並未較有利於行為人。(3)綜合上述
    各條文修正前、後之比較，揆諸前揭最高法院決議、判例意
    旨，修正後刑法第2 條第1 項前段、後段規定之「從舊、從
    輕」及法律一體適用，不容割裂之原則，自應適用被告行為
    時之法律，即修正前刑法之相關規定予以論處。
五、應適用之法條：刑事訴訟法第273 條之1 第1 項、第455 條
    之2 第1 項、第455 條之4 第2 項、第455 條之8 、第454
    條第2 項，毒品危害防制條例第10條第1 項、第2 項、第18
    條第1 項前段，修正後刑法第2 條第1 項前段、修正前刑法
    第11條、第56條、第51條第5 款、第38條第1 項第2 款。
六、協商判決除有刑事訴訟法第455 條之4 第1 項第1 款於本訊
    問程序終結前，被告撤銷協商合意或檢察官撤回協商聲請者
    ；第2 款被告協商之意思非出於自由意志者；第4 款被告所
    犯之罪非第455 條之2 第1 項所定得以協商判決者；第6款
    被告有其他較重之裁判上一罪之犯罪事實者；第7 款法院認
    應諭知免刑或免訴、不受理者情形之一，及違反同條第2項
    「法院應於協商合意範圍內為判決；法院為協商判決所科之
    刑，以宣告緩刑或二年以下有期徒刑、拘役或罰金為限」之
    規定者外，不得上訴。
七、如有前述例外得上訴之情形，又不服本件判決，得自收受判
    決送達之日起10日內，向本院提出上訴書狀，上訴於第二審
    法院。
中    華    民    國    95    年    8     月    16    日
                  臺灣桃園地方法院刑事第七庭
                        法  官  賴淑美
以上正本證明與原本無異。
                        書記官  陳育君
中    華    民    國    95    年    8     月    16    日
附錄本件論罪科刑法條：
毒品危害防制條例第10條
施用第一級毒品者，處 6 月以上 5 年以下有期徒刑。
施用第二級毒品者，處 3 年以下有期徒刑。


司法院資訊處製作；財團法人民間司法改革基金會備份。
